臺灣高等法院民事判決　　　　　　　　　　　　　九十二年度上易字第一一一九號
　　上　訴　人　甲○○
　　訴訟代理人　黃銀河律師
　　複　代理人　曹維芳
　　被　上訴人　乙○○
　　被　上訴人　金資琳有限公司
　　法定代理人　李忠明
右當事人間請求侵權行為損害賠償事件，上訴人對於中華民國九十二年八月二十日臺
灣板橋地方法院九十二年度訴字第九一九號第一審判決提起上訴，本院於九十三年十
一月十六日言詞辯論終結，判決如下：
    主      文
上訴駁回。
第二審訴訟費用由上訴人負擔。
    事      實
甲、上訴人方面：
壹、聲明：
一、原判決關於駁回上訴人後開第二項之訴部分廢棄。
二、右廢棄部分，被上訴人應連帶給付上訴人新台幣（下同）五十萬元及自起訴狀繕
    本送達翌日起至清償日止按年息百分之五計算之利息。
貳、陳述：除與原判決記載相同者外，補稱略以：
一、被上訴人乙○○不當做臉，侵害上訴人之健康，依民法第一百九十五條規定請求
    慰撫金五十萬元。
二、做臉前，上訴人並無任何異狀，惟做臉後，上訴人臉上即出現全臉紅腫發炎的情
    況。再經過三、四天時間，上訴人臉部發炎情況不但未減經反而有日趨嚴重現象
    ，此期間上訴人曾多次告知被上訴人，惟被上訴人皆只有敷衍之詞，上訴人不得
    已才於九十二年一月二十九日到長庚醫院看診。
參、證據：除援用原審提出者外，補提：照片二幀。聲請訊問證人童綿綿。
乙、被上訴人方面：
壹、聲明：上訴駁回。
貳、陳述：除與原判決記載相同者外，補稱略以：
一、上訴人以前曾以別的名字至被上訴人公司做臉，做完後要求免費。
二、上訴人本次做完臉後，是否自行有用什麼藥物，被上訴人並不清楚。
參、證據：除援用原審提出者外，補提：
    理      由
一、上訴人主張其於民國九十二年一月二十六日至台北縣林口鄉○○路被上訴人金資
    琳有限公司（下稱金資琳公司）開設之「克麗堤娜」，由金資琳公司員工即被上
    訴人乙○○為其做臉。上訴人之皮膚狀況原來僅有些許粉刺，並無其他問題，詎
    經被上訴人乙○○做臉後，上訴人臉上即出現全臉紅腫發炎情況，經過三、四天
    ，上訴人臉部發炎情況不但未減反而有日趨嚴重現象，期間上訴人曾多次告知被
    上訴人乙○○，惟被上訴人皆只有敷衍之詞，上訴人不得已於九十二年一月二十
    九日前往林口長庚醫院皮膚科看診，確定係做臉不當處理所導致之全臉嚴重紅腫
    刺痛等症狀。被上訴人乙○○於其施做美容服務執行職務之際，因其處理不當，
    導致上訴人臉部發生嚴重之紅腫、刺痛及刺癢之症狀，侵害上訴人之健康，被上
    訴人金資琳公司為乙○○之僱用人，爰依民法第一百八十四條第一項前段、第一
    百八十八條、第一百九十五條第一項規定請求被上訴人連帶給付慰撫金五十萬元
    及利息（上訴人於原審逾上開部分之請求，經原審判決其敗訴，未據其聲明不服
    ）。被上訴人對乙○○係金資琳公司之受僱人，上訴人於九十二年一月二十六日
    至金資琳公司，由乙○○為其做臉等情不爭執，但否認乙○○有侵權行為情事，
    辯以上訴人之急性臉部接觸性皮膚炎與乙○○之做臉行為並無因果關係等語。
二、上訴人主張其於九十二年一月二十六日至被上訴人金資琳公司開設之「克麗堤娜
    」，由金資琳公司員工即被上訴人乙○○為其做臉之情，為被上訴人所不爭執，
    堪認為真正。
三、上訴人主張其因被上訴人乙○○之做臉，致其臉部發生嚴重之紅腫、刺痛及刺癢
    之症狀，乙○○之不當做臉侵害上訴人之健康，依民法第一百八十四條第一項前
    段、第一百八十八條、第一百九十五條第一項規定請求被上訴人連帶給付慰撫金
    五十萬元及遲延利息。被上訴人則否認有侵權行為情事。經查：
１、上訴人於原審提出長庚紀念醫院九十二年二月十二日診斷證明書乙紙，主張其於
    九十二年一月二十六日由乙○○做臉不當處理造成急性臉部接觸性皮膚炎。惟原
    審檢附上訴人提出之診斷證明書函長庚紀念醫院查明上訴人之皮膚炎是否因為作
    臉不當引起及該皮膚炎之致病因素，經長庚醫院以九十二年七月七日（九二）長
    庚院法字第０七八六號函復「吳君係於九十二年一月二十九日至本院皮膚科就診
    ，主訴因做臉、擠痘導致全臉紅腫，診斷為接觸性皮膚炎。」（見原審卷第六八
    頁）。是堪認上訴人提出之長庚紀念醫院九十二年二月十二日診斷證明書醫囑欄
    所載：「於九十二年一月二十六日因做臉不當處理造成…」乃依上訴人之主訴記
    載，非出自醫師之診斷。上訴人就其罹患接觸性皮膚炎之致病因素，及該接觸性
    皮膚炎與被上訴人乙○○做臉有何因果關係等並未舉證證明，是尚無從以上訴人
    做臉後有接觸性皮膚炎之情，即認係因乙○○之不當做臉行為所致。
２、上訴人所舉證人童綿綿（上訴人之同事）雖於九十二年十二月十七日證述「（上
    訴人的皮膚）平常有一點粉刺。」，「…我看到她整個臉紅紅的，比擠完痘痘還
    紅，我問她怎麼了，她說她去做臉，我建議她去看皮膚科，她說沒關係，她以前
    有做過臉，過二天再看看，結果第二天更嚴重。」，「第三天來的時候更嚴重，
    一看就不是正常的發炎現象，幾乎全科的人都叫她去看醫生，雖然她現在已經復
    原了，但有時也會紅紅的。…我昨天有看到她，她的臉已經恢復跟正常一樣」。
    證人童綿綿證言雖可證明上訴人臉部皮膚有紅腫現象，惟尚無從依證人童綿綿證
    言即證明上訴人臉紅腫係因做臉不當所致。
三、綜上所述，上訴人主張尚難認為真正。從而，上訴人主張本於侵權行為法律關係
    ，請求被上訴人連帶給付慰撫金五十萬元及利息為無理由，不應准許。原審駁回
    上訴人上開部分之請求，並無不合。上訴意旨指摘原判決此部分不當，求予廢棄
    改判，為無理由，應予駁回。
四、本件事證已明，兩造其餘攻擊防禦方法，經核與本判決之結果不生影響，爰不一
    一論述。
五、據上論結，本件上訴為無理由，依民事訴訟法第四百四十九條第一項、第七十八
    條，判決如主文。
中　　　華　　　民　　　國　　九十三　　年　　　十一　　月　　三十　　日
　　　　　　　　　　　　　　　　    民事第十庭
　　　　　　　　　　　　　　　　　　    審判長法　官　吳  景  源
　　　　　　　　　　　　　　　　　　　　　    法　官　連  正  義
                                              法　官　滕  允  潔
右正本係照原本作成。
不得上訴。
中　　　華　　　民　　　國　　九十三　　年　　 十二 　　月　　　一　　　日
　　　　　　　　　　　　　　　　　　　　　    書記官　黃  麗  玲
